【裁判字號】    88,重訴,40
【裁判日期】    891207
【裁判案由】    違反槍砲彈藥刀械管制條例等
【裁判全文】
臺灣桃園地方法院刑事判決                        八十八年度重訴字第四０號
    公  訴  人  臺灣桃園地方法院檢察署檢察官
    被      告  戊○○
                己○○
    右二人共同
    指定辯護人  本院公設辯護人  甲○○
右列被告因違反槍砲彈藥刀械管制條例等案件，經檢察官提起公訴（八十八年度偵字
第一四九九０號），本院判決如左：
    主      文
戊○○連續意圖營利，供給賭博場所，處有期徒刑捌月，扣案之賭具麻將牌貳副及玩
具紙鈔籌碼壹佰肆拾肆萬元、千元玩具紙鈔玖本、伍佰元玩具紙鈔參拾陸本沒收；又
未經許可持有手槍，處有期徒刑柒年，併科罰金新台幣陸拾萬元，罰金如易服勞役，
以罰金總額與陸個月之日數比例折算，並應於刑之執行完畢或赦免後，令入勞動場所
，強制工作參年，扣案之義大利BERETTA廠製92FS型半自動手槍（含彈匣貳個，槍枝
編號F54482Z號）壹把及口徑9MM制式子彈拾肆顆沒收。應執行有期徒刑柒年陸月，併
科罰金新台幣陸拾萬元，罰金如易服勞役，以罰金總額與陸個月之日數比例折算；並
應於刑之執行完畢或赦免後，令入勞動場所，強制工作參年，扣案之義大利BERETTA
廠製92FS型半自動手槍（含彈匣貳個，槍枝編號F54482Z號）壹把、口徑9MM制式子彈
拾肆顆、賭具麻將牌貳副、玩具紙鈔籌碼壹佰肆拾肆萬元、千元玩具紙鈔玖本及伍佰
元玩具紙鈔參拾陸本均沒收。
己○○意圖供他人犯罪之用，而未經許可販賣手槍，處無期徒刑，併科罰金新台幣壹
佰萬元，褫奪公權終身，罰金如易服勞役，以罰金總額與陸個月之日數比例折算；扣
案之義大利BERETTA廠製9SFS型半自動手槍（含彈匣貳個，槍枝編號F54482Z號）壹把
及口徑9MM制式子彈拾肆顆均沒收。
    事      實
一、戊○○曾於民國（下同）八十一年間因違反槍砲彈藥刀械管制條例及懲治盜匪條
    例等案件，分別經法院判處有期徒刑一年十月及十六年確定，嗣並定應執行有期
    徒刑十六年，而於八十一年四月一日入監服刑，迄八十八年三月二十九日假釋，
    嗣因接續執行妨害兵役條例罪拘役三十日，至同年四月二十七日始行出獄；另己○○綽號「志明」，前於七十九年九月十七日因懲治盜匪條例案件，經法院判處
    有期徒刑十三年確定，於同年月二十七日送監執行，嗣於八十五年一月五日假釋
    出獄。
二、戊○○於假釋期間，猶不知改過遷善，竟基於意圖營利之概括犯意，自八十八年
    四月底起，連續提供麻將牌為賭具及位於桃園縣大興西路二段二六之三號五樓租
    屋處為賭博場所，供友人賭博財物，其玩法係底為新台幣（下同）二千元，每台
    一百元，並約定賭客每人每圈由其抽取一千二百元圖利，每月約可抽得二十萬元
    。惟於八十八年七月中旬某日凌晨三時許，上開家庭麻將賭場遭人持槍搶走賭金
    約五十五萬元，戊○○懷疑係桃園蘆竹南崁地區綽號「阿安」之人（即乙○○）
    夥同手下所為，為尋仇及討回被搶之賭金，乃電詢前獄友己○○有無槍枝可買，
    並告知己○○上情，己○○獲知後，為替友人出氣，乃於同年八月初某日，偕同
    綽號「大肥文」之不詳真實姓名成年男子分別攜帶義大利BERETTA廠製92FS型半
    自動手槍（含彈匣二個，槍枝編號F54482Z號）一把、口徑9MM制式子彈二十顆及
    德製八厘米改造手槍一把、點三八左輪手槍二把等（己○○此部分所涉違反槍砲
    彈藥刀械管制條例現由台灣台中地方法院以八十八年度訴字第二一九０號案審理
    中）由台中搭遊覽車北上，旋於同日在桃園縣蘆竹鄉國道一號中山高速公路南崁
    交流道附近與戊○○碰面，雙方談妥後，己○○即以三十萬元之價格，販賣上開
    義大利BERETTA廠制式手槍及口徑9MM制式子彈予戊○○，意圖供戊○○犯罪之用
    ，戊○○遂以舊債三十萬元抵償，未經許可而持有該槍彈。同日，戊○○便夥同
    己○○、「大肥文」及另一名已成年綽號「阿宏」之不詳真實姓名友人共四人，
    基於犯意之聯絡，分別隨身攜帶上開槍彈，搭乘計程車前往桃園縣蘆竹鄉○○○○○路三八號一樓乙○○經營之「高手撞球場」，欲找乙○○理論，抵達後，四
    人均下車，旋在撞球場門口喚出乙○○，乙○○見對方來意不善，急欲掉頭離開
    ，詎戊○○等人各拿出一把手槍，並抵住乙○○之臀部威嚇，強押乙○○談判，
    致乙○○心生畏懼而危害其安全（己○○所涉恐嚇罪部分未據起訴），繼戊○○
    並出拳毆打乙○○（未成傷），要其還錢擺平此事，嗣該撞球場人員聽見外面有
    異聲，眾人便衝出察看，戊○○等人見情勢不對，恐另生節枝，遂搭原乘坐之計
    程車火速離開現場。嗣於八十八年八月五日凌晨三時許，己○○因非法持有槍彈
    ，先在台中市○區○○路四六八號為警查獲，另迨至同年月二十日上午十一時許
    ，警方據線報遂持檢察官簽發之搜索票在桃園縣桃園市○○○路○段二六之三號
    五樓當場查獲戊○○及其弟許振輝、同居女友劉蓓芳（現已結婚），並由戊○○
    臥室房間矮櫃內搜得以襪子包藏已上膛之上揭義大利BERETTA廠制式手槍一把及
    子彈二十顆（其中六顆經送鑑驗試射，餘十四顆），繼於客廳電視櫃內搜出戊○○所有之賭具麻將牌二副及供打牌賭博用之玩具紙鈔籌碼一百四十四萬元、千元
    玩具紙鈔九本、伍佰元玩具紙鈔三十六本，另在許振輝房間內扣得毒品安非他命
    一盒毛重五公克（戊○○等人所涉違反毒品危害防制條例部分另偵查中），經帶
    回警局訊問，戊○○起初猶否認持有槍彈，經一再追查，始供出槍彈之來源，因
    而循線破獲上情。
三、案經桃園縣警察局移請台灣桃園地方法院檢察署檢察官偵查起訴。
    理      由
一、訊據被告戊○○矢口否認有何圖利供給賭博場所及向己○○購入槍彈尋仇等犯行
    ，被告己○○亦否認有何販賣槍彈予戊○○以向人討債等情，被告戊○○辯稱：
    伊沒有經營職業賭場，純粹是家庭式打麻將，都是一些親友在打牌，伊並沒有抽
    頭或分紅，只是有時候自摸的人會出一些錢來給伊添水電費而已，且他們都是打
    現金，沒有用玩具紙鈔或籌碼，至被查獲之玩具紙鈔籌碼並不是伊的，因該租屋
    處以前是伊弟弟與詹姓友人等同住，後來他們不住了，伊才搬進去住，那些東西
    可能是他們留下來的，另伊租屋處打牌時不曾被人衝場搶走五十幾萬元，實際上
    是己○○拜託伊，因他想要參加綽號「阿安」之人所經營之賭場，當時己○○有
    拿給伊三十萬元，伊有託綽號「阿斗」之友人轉交給「阿安」，不料他們的賭場
    被人搶，以致己○○的投資沒有了，後來己○○有帶人上來找伊，至於他們有沒
    有去找「阿安」，伊是事後才知道，當時伊並沒有與己○○他們一起去，事後己○○他們要回台中時，未將被查獲之槍彈一併帶走，竟放在伊租屋處客廳酒櫃電
    視下方之置物箱內，伊根本不知情，且該槍彈是以絨布包裝，至在警訊時因伊家
    裡根本沒有槍，僅因己○○曾來過伊家，伊因此認為槍應該是己○○的，所以將
    他咬出來，況伊也遭警方刑求云云。而被告己○○則辯稱：因伊在八十八年七月
    初來桃園，當時戊○○的友人「阿斗」說要合夥經營賭場，但戊○○說他沒有錢
    ，所以伊才說由伊出資三十萬元，有錢大家一起賺，伊有將現金三十萬元交給戊○○，後來在同年七月底伊問戊○○賭場搞得如何，但他說找不到該賭場經營者
    ，錢拿不回來，所以伊才找「大肥文」攜槍北上，而戊○○說綽號「阿安」就是
    負責人，在南崁經營高手撞球場，伊就與「大肥文」搭計程車前往，並叫計程車
    在現場等，而戊○○當時沒有與伊一起去，因他說沒有辦法處理，且找不到「阿
    安」，到撞球場後有叫「阿安」即乙○○出來，但他表示未收到該三十萬元，當
    時「大肥文」有出手打他，伊並沒有動手，因此伊便要戊○○負責這三十萬元，
    後來伊與戊○○、「大肥文」要外出吃飯，「大肥文」認為出門帶槍不方便，他
    才將槍彈放在電視下方之櫃子裡，之後伊等又一塊去喝酒，忘了槍彈放在戊○○
    家，就直接回台中，伊當時所帶的槍後來在台中被查到，就是德製八厘米改造手
    槍，而「大肥文」則帶在戊○○家被查獲之貝瑞塔手槍，伊與「大肥文」並沒有
    攜帶左輪手槍上來，伊真的沒有賣手槍及子彈給戊○○，伊被借訊時遭警察刑求
    ，而且回看守所時也有驗傷，當時伊會講與戊○○共四人一起去找乙○○，也是
    因遭警察刑求不得已才說的云云。
二、經查：（一）被告戊○○於前揭時、地意圖營利供給賭博場所之事實，業據被告
    戊○○於警訊時坦承不諱（見台灣桃園地方法院檢察署八十八年度核退字第一四
    三四號偵查卷第八頁背面、第九頁背面），核與證人即被告戊○○之弟許振輝所
    述情節相符（見同上偵查卷第十四頁正面），並有賭具麻將牌二副及玩具紙鈔籌
    碼一百四十四萬元、千元玩具紙鈔九本、伍佰元玩具紙鈔三十六本等物扣案可資
    佐證，又上揭麻將牌及玩具紙鈔為警於被告戊○○租屋處客廳電視櫃內搜得，有
    搜索扣押證明筆錄及現場照片二張附卷可稽，亦為被告戊○○於本院審理中所不
    否認，再者觀諸卷附之麻將牌及玩具紙鈔起出之現場照片（附於本院審理卷），
    上開賭具麻將、紙鈔外觀均尚屬新穎，並非陳舊，應非藏放甚久未予使用，是被
    告戊○○所辯查獲之玩具紙鈔係以前房客所留下云云，尚無足取。至被告戊○○
    於審理時指稱有時自摸之人會拿出一些錢來給伊添水電錢乙事，縱認被告戊○○
    所言屬實，惟被告雖未言明抽頭，但每次自摸即由賭客拿出錢來充作水電費用，
    即含有抽頭營利之意，被告戊○○既未表示反對，即有默示同意，本件事證已明
    ，故被告戊○○前開所辯，要屬卸責之詞，尚難採信，其圖利供給賭博場所犯行
    可堪認定，應予依法論科。（二）關於被告己○○意圖供他人犯罪之用販賣槍彈
    予戊○○，及被告戊○○成購得槍彈持以尋仇討債等犯行，業據被告戊○○先後
    於警訊時及檢察官初訊時供承：「該把手槍是我在八十八年八月初，以新台幣
    拾萬元，向台中朋友『志明』（指己○○）購買來經營賭場用的，但迄今都未使
    用擊發過，綽號『志明』前幾年曾在獄中與我同房，但出獄較久，他使用大哥大
    0000000000號。：：：我自八十八年四月底出獄後，就在現租住處經
    營貳仟底麻將，約壹個月，其中陸續有以麻將當賭具經營筒子場至七月中旬，突
    然我的賭場在凌晨三點被十七、八個歹徒闖進來，持槍搶走賭金五十五萬元，並
    毆打我賭客等，經我查出是住桃園蘆竹鄉南崁的兄弟，綽號「阿安」，此夥人據
    說已在桃園地區搶多家賭場，故我一方面為賭場安全及欲找他理論，才購此槍
    械」（見同上偵查卷第八頁正、背面）、「（手槍來源？）朋友己○○賣我的，
    子彈也是。（是否要陷害己○○？）沒有，槍彈共計三十萬元。（以前開過賭場
    ？）二個多月曾開過，但被十七、八個人衝場，我怕再被找麻煩，才於七月底買
    這支槍彈。（槍彈何地買的？）我打電話至台中，他們於七月底八月初在南崁交
    流道交給我。」（見同上偵查卷第四十頁、第四十一頁）等情綦詳，且於警局訊
    問時，並在警察提示之己○○口卡片影本上，簽名捺指紋指認確係被告己○○販
    賣槍彈予伊無訛，有該口卡片影本在卷足憑（見同上偵查卷第二十四頁、第二十
    五頁），再者被告戊○○於八十八年九月七日經警借提至台中市警察局與另案在
    押之被告己○○當面對質時，更明白供稱：「（今（七）日警方借提你至台中市
    與在押之己○○當面對質，他是否就是你所說的綽號『志明』？）是的，他就是
    我所說的『志明』（己○○）沒錯，我們因同被關在台北土城看守所因而認識，
    而我此次被查獲乙把義大利貝瑞塔九二手槍，槍號：Ｆ六四四八二Ｚ，批號：Ａ
    ＣＰ九ＭＭ，子彈二十發，就是他的沒錯，己○○因欠我三十萬元，故經我要求
    以此把槍抵押欠我的錢。（己○○於八十八年八月初是因何事？與何人？持何物
    ？至桃園作何事？）他是應我之要求，於上（八）月一日或二日，自台中攜帶四
    把槍（一枝九二貝瑞塔制式交給我已被查獲，另二枝左輪手槍，一枝德制八厘米
    ，共四枝），坐遊覽車到桃園，並跟我一起到蘆竹南崁村高手撞球場，找丙○○
    （應係乙○○）算帳，當時傅某身旁有跟一名手下年約二十餘歲，姓名我不知道
    ，傅某在桃園只過一個晚上，第二天就攜帶另三把手槍與手下一起坐車返台中，
    但沒多久（約八月五日），傅某就被警方查獲，並起出六把手槍（均改造）。（
    你與己○○及何人？如何到蘆竹南崁高手撞球場找丙○○（應係乙○○）？經過
    情形？）當時我與傅某及其手下阿文，及另一名我桃園的兄弟綽號「阿宏」，我
    們共四人分持四把手槍，坐計程車到蘆竹南崁村高手撞球場，當時丙○○（應係
    乙○○）在球館內有同夥拾餘人也追出來，經傅某、『阿宏』、『阿文』均掏出
    手槍指著他們，他們才不敢過來，經我逼問丙○○（應係乙○○）為何帶拾餘人
    搶我賭場五十五萬元，要與我如何處理等，並限其三天內拿錢與我處理，否則我
    再找你等，當時『阿安』（指乙○○）愣了一下，問我是那一場的事，可見林某
    等人以此手法搶了不少賭場，我知道其中大園鄉也搶一件貳佰餘萬元，就我所知
    他們在桃園地區搶了不少賭場。」（見台灣桃園地方法院檢察署八十八年度偵字
    第一四九九０號偵查卷第七頁背面、第八頁正、背面、第九頁正面）等語甚明，
    參以被告己○○供承伊與戊○○於獄中同房認識，是朋友，無任何嫌隙云云，足
    見被告己○○與戊○○間並無任何恩怨，衡情而論，被告戊○○實無虛構事實攀
    誣被告己○○之必要等情，被告戊○○上開向被告己○○購買槍彈之指述，應屬
    可信。又上揭義大利BERETTA廠制式手槍一把及子彈二十顆為警持檢察官簽發之
    搜索票於被告戊○○上址租屋處臥室房間矮櫃內搜出當場查獲，有搜索扣押證明
    筆錄及現場照片六張附卷可稽，亦為被告戊○○於警訊中所是認，並經證人即本
    案承辦人桃園縣警察局刑警隊組長陳重楷於審理時到庭證述屬實；且上開手槍一
    把（槍枝管制編號0000000000）係義大利BERETTA廠製92FS型半自動手槍，槍管
    內具陸條右旋來復線，槍號遭變造為F64482Z，經以電解腐蝕法重現結果，研判
    其槍號為F54482Z，其機械性能良好，可擊發子彈，認具殺傷力；另子彈二十顆
    ，均係制式口徑9MM子彈，認均具殺傷力，有內政部警政署刑事警察局八十八年
    八月二十七日刑鑑字第八五五一０號鑑驗通知書乙紙在卷為憑，足見被告己○○
    所販賣者確為制式手槍及子彈無訛。再參酌被告己○○果無販賣槍彈之意思，則
    當時既已攜帶德製八厘米改造手槍一把防身，何須另持上開義大利BERETTA廠制
    式手槍一把及口徑9MM制式子彈二十顆北上？又被告己○○及綽號「大肥文」之
    人苟係臨時有事外出，不便隨身攜帶手槍，何以獨留前揭義大利BERETTA廠制式
    手槍一把及子彈二十顆，反將其餘手槍帶在身上出門？復綽號「大肥文」之人與
    被告戊○○並不熟識，又何能自行將該槍彈暫放在被告戊○○臥室房間矮櫃內？
    又被告己○○與「大肥文」二人平日均混跡於台中地區，對桃園縣蘆竹鄉南崁一
    帶環境路況並不熟稔，若非被告戊○○同行帶路，又豈能直接找到「高手撞球場
    」？又被告戊○○苟非欲以恐嚇方式逼迫乙○○答應拿出搶得賭金擺平此事，何
    庸挾眾持槍前往？凡此在在與常情有悖，顯見被告二人所為上開之辯解，僅係卸
    責之詞，均不足採信。雖證人乙○○於本院審理時指稱：當時對方坐計程車前來
    ，有兩個人下車，其中一個是己○○，但戊○○當時伊沒有看見，當時那二人都
    有掏出手槍，並叫伊拿出三十萬元來，伊有反問他們是誰，且有出手打伊，後來
    見伊等人多就搭計程車離開云云，與被告戊○○於警訊及偵查初訊中所供固稍有
    不一，惟衡諸常情，一般人對於一件事情經過一段時日後之多次陳述，實難期其
    完全一致，且證人就被持槍恐嚇之時、地及對方動手毆打等基本事實，已為確切
    之供述，況當時事出突然，又人多混雜，尚難為完全一致之說詞，自不能執此即
    否定證人指述之可信性，至證人乙○○所指稱戊○○當時未持槍前來恐嚇乙節，
    顯係恐被告戊○○遭刑事訴究全盤托出致己身不利而隱暪迴護，自不予採信。至
    被告戊○○雖辯稱其警訊之供述係遭警察刑求逼供云云，惟據證人即承辦本案之
    桃園縣警察局刑警隊組長陳重楷於本院審理中到庭結證並無刑求情事依搜到之證
    物被告戊○○已承認向己○○購得槍彈持以討債係依其自白而記載，而被告戊○○不但於警訊時已指證被告己○○有販賣槍彈之犯行，嗣於檢察官初訊及警方借
    提與己○○對質時依其自由意志之陳述復一再供同前情，被告戊○○與己○○素
    無怨隙，衡情不致捏詞誣攀，被告戊○○後未能提出遭警察人員刑求受傷之具體
    事證，其空言指摘遭警察刑求逼供云云即非可信；另被告己○○亦以上開遭警刑
    求之辯解否認犯行，且其於八十八年九月七日經警借提還押入所檢查身體時，確
    有右手大姆指第一指節紅腫及胸部表皮瘀血等外傷，亦經本院調取台灣台中監獄
    借提還押收容人犯內外傷記錄表查閱屬實，惟查警方人員在借提偵訊被告己○○
    之時，並未以強暴、脅迫、恐嚇或其他不正方法逼供，所製作之警訊筆錄均按被
    告意志自由之情況下所為之陳述據實製作，業據證人丁○○（即製作上開警訊筆
    錄之員警）於本院審理時結證在卷，否則被告己○○何以在警方借訊時僅供述借
    槍予戊○○而非販賣？又何以未與同案被告戊○○一致之供述？足證被告己○○
    前述警訊中遭刑求方式取供之辯解，不足採信。綜上所述，參互各情，被告己○○意圖供他人犯罪之用販賣槍彈予戊○○及被告戊○○購得槍彈後持以恐嚇討債
    之事實，事證已臻明確，被告二人前開所辯各節，要屬飾卸諉責之詞，尚無足取
    ，渠等此部分犯行均堪以認定，亦應予依法論科。
三、核被告戊○○所為，係犯槍砲彈藥刀械管制條例第七條第四項之未經許可持有手
    槍罪、同條例第十二條第四項之未經許可持有子彈罪及刑法第二百六十八條之圖
    利供給賭博場所罪、同法第三百零五條之恐嚇危害安全罪；而被告己○○則犯槍
    砲彈藥刀械管制條例第七條第三項之意圖供他人犯罪之用販賣手槍罪及同條例第
    十二條第三項之意圖供他人犯罪之用販賣子彈罪。公訴人認被告戊○○前揭賭博
    部分應成立刑法第二百六十七條常業賭博罪云云，尚有未洽，起訴法條應予變更
    。又被告戊○○一次持有行為，及被告己○○一次販賣行為，各同時觸犯上述二
    罪名，均為想像競合犯，應分別依刑法第五十五條之規定，各從較重之未經許可
    持有手槍罪及意圖供他人犯罪之用販賣手槍罪處斷，惟公訴人認被告二人上開各
    罪應予分論併罰，似有誤會，附此敘明。復被告戊○○先後多次圖利供給賭博場
    所犯行，時間緊接，犯罪構成要件相同，顯係基於概括犯意反覆為之，應依連續
    犯之規定以一罪論，並加重其刑。又被告戊○○前開所犯未經許可持有手槍及恐
    嚇二罪間，有方法結果之牽連關係，應從一重之未經許可持有手槍罪處斷，至檢
    察官雖漏未就被告戊○○前開恐嚇犯行一併起訴，惟此犯行與被告戊○○已起訴
    之持有手槍部分既具有牽連犯之裁判上一罪關係，為起訴效力所及，本院自得併
    予審究。再被告戊○○所犯上揭未經許可持有手槍罪及圖利供給賭博場所罪間，
    犯意各別，罪質互異，應予分論併罰。爰審酌被告二人均有犯罪前科，此有本院
    被告全國前案紀錄表存卷可按，素行不良，不知改過遷善，被告己○○竟販賣制
    式槍彈以供人犯罪之用，而被告戊○○又私自購入制式槍彈，且持以恐嚇尋仇討
    債，危害社會治安甚巨，且對他人之生命身體構成威脅及渠等犯後猶飾詞狡辯圖
    卸罪行毫無悔意等一切情狀，被告戊○○衡處如主文第一項所示之刑，並定其應
    執行刑，併科罰金部分並諭知如易服勞役以罰金總額與六個月之日數比例折算，
    另被告己○○量處無期徒刑，併科罰金新台幣一百萬元，並依刑法第三十七條第
    一項之規定，諭知褫奪公權終身，罰金如易服勞役，以罰金總額與六個月之日數
    比例折算，以昭炯戒。末查八十六年十一月廿四日修正公布之槍彈藥刀械管制
    條例第十九條第一項固規定犯該條例第七條、第八條、第十條、第十一條、第十
    二條第一項至第三項、第十三條第一項至第三項之罪，經判處有期徒刑者，應於
    刑之執行完畢或赦免後，令入勞動場所強制工作三年，但經司法院大法官會議八
    十七年十二月十八日釋字第四七一號解釋，此項規定不問對行為人有無預防矯治
    其社會危險性之必要，一律宣付強制工作三年，限制其中不具社會危險性之受處
    分人之身體自由部分，所採措施與所欲達成預防矯治之目的及所需程度，不合憲
    法第二十三條所定之比例原則，指明「犯上開條例第十九條所定之罪，不問對行
    為人有無預防矯治其社會危險性之必要，一律宣付強制工作三年之部分，與本解
    釋意旨不符，應自本解釋公布之日起不予適用。犯該條例第十九條第一項所列舉
    之罪，依個案情節符合比例原則部分，固應適用該條例宣告保安處分；至不符合
    部分而應宣告保安處分者，則仍由法院斟酌刑法第九十條第一項規定之要件，依
    職權為之，於此，自無刑法第二條第二項之適用，亦即仍有從新從輕原則之適用
    」，揆其真意，所稱「依個案情節符合比例原則部分，固應適用該條項宣告保安
    處分」，係指行為時在該條例修正生效後、裁判時在該解釋公布後者而言；至於
    行為時在該條例修正生效前、裁判時在該解釋公布後之案件，仍有從新從輕原則
    之適用，從而即無從適用上開修正條例第十九條第一項（參照最高法院八十九年
    度台上字第一三六七號判決意旨），本件被告戊○○行為係在八十八年八月二十
    日終了而依修正後槍彈藥刀械管制條例第七條第四項論科，依上述說明，自應
    適用修正後該條例第十九條第一項之規定，茲查被告戊○○曾犯槍砲彈藥刀械管
    制條例、懲治盜匪條例等前科，素行不佳，於假釋期間，仍不思悛悔，又於前揭
    時、地購入且未經許可持有具殺傷力之制式手槍一把、子彈多達二十顆，並持上
    開槍彈前往撞球場欲找人理論討回被搶賭金，其行為對社會治安明顯具有危險性
    及嚴重性之威脅，按諸憲法第二十三條規定及大法官會議釋字第四七一號解釋意
    旨本於比例原則，自應依槍砲彈藥刀械管制條例第十九條第一項規定併予以宣告
    於刑之執行完畢或赦免後，令入勞動場所強制工作三年。至被告己○○雖犯槍砲
    彈藥刀械管制條例第七條之罪，惟經本院量處無期徒刑，已如前述，自無適用同
    條例第十九條第一項宣告保安處分強制工作之規定，併予說明。
四、扣案之義大利BERETTA廠製92FS型半自動手槍（含彈匣二個，槍枝編號F54482Z號
    ）一把及口徑9MM制式子彈十四顆（原二十顆，經送鑑試射擊發六顆，餘十四顆
    ）均屬違禁物，併依刑法第三十八條第一項第一款之規定宣告沒收之；另扣押之
    賭具麻將牌二副、玩具紙鈔籌碼一百四十四萬元、千元玩具紙鈔九本及伍佰元玩
    具紙鈔三十六本，查均係被告戊○○所有，且供賭博犯罪之用，已經其及其弟許
    振輝於警訊時供明在卷，故依刑法第三十八條第一項第二款之規定併予宣告沒收
    。
據上論斷，應依刑事訴訟法第二百九十九條第一項前段、第三百條，槍砲彈藥刀械管
制條例第七條第三項、第四項、第十二條第三項、第四項、第十九條第一項，刑法第
五十六條、第二百六十八條、第三百零五條、第十一條前段、第五十五條、第五十一
條第五款、第三十七條第一項、第四十二條第二項、第三項、第三十八條第一項第一
款、第二款，罰金罰鍰提高標準條例第一條前段、第二條，判決如主文
本案經檢察官魏雯祈到庭執行職務
中      華      民      國      八十九    年      十二    月      七    日
                                      臺灣桃園地方法院刑事第二庭
                                          審判長法  官  王  兆  飛
                                                法  官  王  美  玲
                                                法  官  李  育  仁
右正本證明與原本無異。
如不服本判決，應於判決送達後十日內向本院提出上訴狀( 應附繕本 )，上訴於
臺灣高等法院。
                                                書記官  王  泰  元
中      華      民      國      八十九    年      十二    月     十五   日
論罪法條：槍砲彈藥刀械管制條例第七條第三項、第四項、第十二條第三項、第四項
          刑法第二百六十八條、第三百零五條
槍砲彈藥刀械管制條例第七條（修正後）
未經許可，製造、販賣或運輸火砲、肩射武器、機關槍、衝鋒槍、卡柄槍、自動步槍
、普通步槍、馬槍、手槍或各類砲彈炸彈、爆裂物者，處死刑、無期徒刑或七年以上
有期徒刑；處徒刑者，併科新台幣三千萬元以下罰金。
未經許可，轉讓、出租或出借前項所列槍砲、彈藥者，處無期刑或五年以上有期徒刑
，併科新台幣一千萬元以下罰金。
意圖供自己或他人犯罪之用，而犯前二項之罪者，處死刑或無期徒刑；處徒刑者，併
科新台幣五千萬元以下罰金。
未經許可，持有、寄藏或意圖販賣而陳列第一項所列槍砲、彈藥者，處五年以上有期
徒刑，併新新台幣一千萬元以下罰金。
第一項至第三項之未遂犯罰之。
槍砲彈藥刀械管制條例第十二條（修正前）：
未經許可製造、販賣或運輸刀械者，處一年以下有期徒刑。
意圖供自己或他人犯罪之用，而犯前項之罪者，處三年以下有期徒刑，得併科三萬元
以下罰金。
未經許可無故持有或意圖販賣而陳列刀械者，處六月以下期徒刑、拘役或三千元以下
罰金方
第一項及第二項之未遂犯罰之。
刑法第二百六十八條
意圖營利，供給賭博場所或聚眾賭博者，處三年以下有期徒刑，得併科三千元以下罰
金。
刑法第三百零五條
以加害生命、身體、自由、名譽、財產之事恐嚇他人，致生危害於安全者，處二年以
下有期徒刑、拘役或三百元以下罰金。


司法院資訊處製作；財團法人民間司法改革基金會備份。
